臺灣臺中地方法院民事判決　九十年度簡上字第四○五號
　　上　訴　人　俊邦保全股份有限公司
　　法定代理人　乙○○
　　訴訟代理人　丙○○
　　被上訴人　　甲○○
右當事人間請求履行契約事件，上訴人對於中華民國九十年八月三十日本院台中簡易
庭八十九年度中簡字第三六○六號第一審判決提起上訴，本院判決如左：
    主      文
上訴駁回。
第二審訴訟費用由上訴人負擔。
    事      實
甲、上訴人方面：
一、聲明：
（一）原判決不利於上訴人之部分廢棄。
（二）右廢棄部分，被上訴人在第一審之訴及假執行之聲請均駁回。
（三）第一、二審訴訟費用由被上訴人負擔。
二、陳述：除與原審判決所載相同部分予以引用外，補述略稱：
（一）被上訴人於原審民國（下同）八十九年十一月三十日提起本件訴訟時，依其起
      訴狀所載係主張依兩造所簽訂之合約第十條之約定，上訴人「所裝器材失靈或
      保全人員失誤」，致其標的物內財產遭外賊竊走；嗣其於九十年三月二十三日
      準備書狀中否認上訴人所抗辯當時已依監視系統之異常訊號，即派員前往處理
      等經過，仍敘明係主張上訴人「所裝器材失靈或保全人員失誤」等語，足見被
      上訴人於原審中從未主張本件竊案係因上訴人所提供之保全設計、設置不當之
      情，則原審既未認定上訴人所裝保全器材失靈、保全人員任何疏失之情事，本
      應為被上訴人敗訴之判決，竟自行認定被上訴人所未曾主張之保全設計、設置
      不當為由，謂上訴人就本件保全契約之履行應有過失，而為上訴人不利之判決
      ，顯有認作主張之違法。
（二）其次，原判決係認上訴人裝置之保全設施在廠房內部，於竊賊著手破壞鐵窗時
      ，並不會發生警訊，致未能於第一時間予以發現處理，顯然該保全設計及裝置
      有欠缺云云，惟依系爭合約書附圖所示，已記明上訴人所裝置之保全設施情形
      ，就此被上訴人亦知悉其事，且從無任何異詞，並其從裝設後，迄本件竊案發
      生時止，已歷一年有餘，該保全裝置系統均發揮其防竊功能，豈能謂「設計、
      裝置失當」？況且從竊賊破壞該鐵窗至進入屋內，一般而言，所需時間甚短，
      應不超過一、二十秒，則縱認因鐵窗部分未能在第一時間發出警訊，但此部分
      所生影響實際上不多，則上訴人方面既在竊賊進入後由監視系統訊號發現，並
      即派員在七分鐘內趕至現場，上訴人顯已善盡保全義務，尚無任何疏失，而本
      件竊案顯係出於十分有經驗之竊賊，其早已逃之夭夭，自不得據此即認上訴人
      應就遭竊之結果負賠償責任。
（三）按解釋意思表示固應探求當事人之真意，不得拘泥於所用之辭句，但契約文字
      業已表示當事人真意，無需別事探求者，即不得反捨契約文字更為曲解。又定
      型化契約條款有疑義時，固亦應為有利於消費者之解釋，但亦應以有所謂之疑
      義存在為前提，如企業經營者與消費者均對契約文字所示旨趣並無任何疑義之
      爭執，自無所謂應為有利於消費者之解釋可言，查兩造對於系爭保全服務契約
      書第十條約定之內容，均無任何爭議，且其文字極為明確，殊無疑義可言，原
      判決竟另行認定該條約定存有疑義，而為利於被上訴人之擴張解釋，自有未合
      。
（四）再者，被上訴人於起訴狀所提出用以證明失竊堆高機之證據（合約書及訂購單
      ），其買受人為「敬泰建材行劉燕鳳」，出售人為「建發汽車工廠有限公司」
      ，惟經上訴人提出相關抗辯後。被上訴人再於原審九十年三月二十三日準備書
      狀另提出所謂之發票影本為證，然該發票買受人為「唯新石材有限公司」，出
      售人亦改為「台馳企業有限公司」，並與其當初進口報單上所載「學能股份有
      限公司」亦不相符，足見被上訴人所主張失竊車輛究竟為何，殊有疑義，原審
      未查，未釐清被上訴人所提出之證據有諸多矛盾之處，草率以上開資料作為認
      定賠償金額之基礎，顯然有誤。
（五）又原審認系爭堆高機購入時間距被竊時間已逾一年之久，衡情應有折舊，惟未
      參酌行政院頒固有資產折舊表及折舊比率加以計算，逕依被上訴人方面主張為
      交易對象之「建發汽車工廠有限公司」出具之證明書，而認系爭堆高機價值應
      有新台幣（下同）貳拾捌萬捌仟元，亦屬率斷及理由欠備。
三、證據：援用原審之證據方法。
乙、被上訴人方面：
一、聲明：如主文所示。
二、陳述：均引用原審之陳述。
三、證據：援用原審之證據方法。
    理      由
一、本件被上訴人起訴主張：其於八十七年十月三十日與原告訂立保全服務契約，約
    定由被上訴人每月給付上訴人參仟壹佰伍拾元，由上訴人提供被上訴人所開設位
    於台中市○○路○段三七之三二號一樓之敬泰石材有限公司（嗣更名為鏗泰石材
    有限公司，下均稱敬泰公司）防盜保全服務，服務期間自八十七年十月三十日起
    三十六個月。依前開契約第十條約定，在上訴人防設期間內，標的物若發生竊盜
    事件，如因上訴人所裝設器材失靈或保全人員失誤，致被上訴人標的物內財物遭
    外賊竊走，上訴人應在被上訴人每月所繳服務費二百五十倍或柒拾伍萬元之範圍
    內，依被上訴人損失程度予以補償。八十八年十二月七日敬泰公司因外賊侵入，
    致失竊豐田牌ＴＦＤ二五型，車籍號碼六ＦＤ二五─三一三０三號、引擎號碼二
    Ｚ0000000號之堆高機一部，價值參拾陸萬元。為此依上開約定，請求上
    訴人賠償被上訴人參拾陸萬元，及自起訴狀繕本送達翌日即八十九年十二月十二
    日起至清償日止，按年息百分之五計算之利息。並於原審對上訴人之抗辯以：(1)
    依雙方所簽訂之保全服務契約書第三條，上訴人提供之保全系統功能為「防盜」
    ，而為達防盜目的，上訴人應實施之保全服務應為「‧‧‧經常派遣巡邏車輛
    巡視標的物環境自本系統開通服務日起，在設定時間內，運用電腦監視本系統
    之反應，如發現異常信號，立即派員趕往標的物現場查驗，若確屬有人入侵，即
    一面監視現場，一面報告警察機關與原告會同處理」，是依雙方前開約定，上訴
    人為被上訴人裝設之器材須具有「防盜」之功能。本件竊案之發生，上訴人並未
    能達到「一面監視現場，一面報警處理」之程度，就雙方所約定上訴人應提供之
    保全服務言，自屬「器材失靈，人員失誤」。(2)被上訴人確實失竊堆高機一部，
    有購入發票、報案證明及唯新石材有限公司財產目錄等件為證。(3)被上訴人並未
    另行投保，自可請求上訴人補償。
二、上訴人則以：(1)兩造所訂系爭保全服務契約第十條載明：「乙方（即上訴人）防
    護服務時間（即被上訴人將本系統設定時間）以內，標的物若發生竊盜事件，如
    因乙方所裝器材失靈或保全人員失誤，致甲方（即被上訴人）標的物內財物被外
    賊竊走，就該被竊事由可歸責於乙方者，乙方願依照甲方被竊損失程度作適當之
    補償‧‧‧」，依此約定，必須該被竊事由係屬可歸責於上訴人者，始有補償之
    責任。查被上訴人就系爭保全服務契約標的物於八十八年十二月七日凌晨所發生
    之竊盜情事，究竟有何可歸責之事由，則完全未有何主張、陳述及舉證證明，其
    遽對被告請求補償損失，顯乏依據。上訴人之保全員就系爭保全標的物於八十
    八年十二月七日凌晨四時七分許曾至現場巡邏並測試防盜系統功能，當時均屬正
    常，尚無任何異狀；嗣於同日四時二十九分許，上訴人值班之監控人員楊文東由
    所裝設之保全監視系統發現上址有竊盜之異常訊號，乃立即通知巡邏該區之保全
    員張銘正馳赴現場處理，張員隨即於四時三十六、七分左右抵達現場查看、監視
    及控制、測試標的物，同時通知原告到場，並報警處理。依兩造所訂系爭保全契
    約第三條第三款第三目及第十條之約定，上訴人所裝保全器材既無失靈情事，且
    當時處理之保全員亦已善盡保全義務，無何疏失可信，則本件竊盜所造成之損失
    ，被告並無補償之責。被上訴人是否確有失竊該部堆高機，應提出證明，且該
    堆高機登記在敬泰公司名下，非被上訴人名下，被上訴人自難謂因此堆高機被竊
    而有何損失，其顯無請求上訴人補償損失之餘地。被上訴人失竊之財物有向保
    險公司投保產物險者，上訴人僅就保險公司賠償後不足額部分予以補償，則本件
    被上訴人亦應證明系爭堆高機未有投保之情事，始得為全部損失之請求。復以：
    被上訴人所未曾主張之保全設計、設置不當等事實，原審判決應有認作主張之
    違法。又依系爭合約書附圖所示，已記明上訴人所裝置之保全設施，被上訴人
    從裝設後，迄本件竊案時止，已歷一年有餘，並無異詞，且該保全裝置系統均發
    揮其防竊功能，應無「設計、裝置失當」之情。兩造所訂保全服務契約書第十
    條約定之內容，均無任何爭議，且其文字極為明確，殊無疑義可言，原判決另行
    認定該條約定存有疑義，而為利於被上訴人之擴張解釋，自有未合。原判決逕
    以「建發汽車工廠有限公司」出具之證明書，而認系爭堆高機折舊後價值為貳拾
    捌萬捌仟元，未依行政院頒固有資產折舊表及折舊比率加以計算亦有違誤。
三、本件被上訴人起訴主張：其與上訴人於八十七年十月三十日訂立保全服務契約，
    約定由被上訴人每月給付參仟壹佰伍拾元，委託上訴人就被上訴人開設位於台中
    市○○路○段三七之三二號一樓之敬泰公司為保全服務。嗣上開保全標的物於八
    十八年十二月七日遭竊之事實，業據被上訴人於原審提出保全服務契約書、台中
    市警察局第四分局函文影本各一份為證，且為被告所不爭執，堪認屬實。惟上訴
    人以前開情詞置辯，則本件所應審究者為：被上訴人所主張失竊堆高機一輛，
    是否須屬上訴人所有，始得請求被上訴人補償？依兩造所定合約約定，上訴人
    就本件竊盜事件，是否應負補償責任？經查：
  (一)被上訴人主張本件竊案發生時，其置於敬泰公司內屬唯新石材有限公司（由被上
    訴人擔任負責人）所有，豐田牌ＴＦＤ二五型，車籍號碼六ＦＤ二五─三一三０
    三號、引擎號碼二Ｚ0000000號之堆高機一部遭竊之情，業據其提出台中
    市警察局第四分局函文一份為證，而觀之上訴人於原審提出之「事故處理報告單
    」所示，本件竊案發生後上訴人之保全承辦人張銘正業與被上訴人會同西屯派出
    所警員確認「堆高機不見」情事，可認被上訴人主張置於敬泰公司內之堆高機一
    部失竊一節，可以確信。是上訴人抗辯被上訴人是否確有失竊該部堆高機，應提
    出證明，否認堆高機失竊云云，自不足採。
  (二)其次，上訴人抗辯該堆高機並非被上訴人所有，並未受有損失，不得請求上訴人
    補償云云，然查，依兩造所訂之保全服務契約書第二條約定：「甲方（即被上訴
    人）委託保全服務之標的物(1)名稱：敬泰石材有限公司。(2)地址：中市○○路○
    段三十七之二十九號(3)範圍：如附圖紅線標示內區域」，第十條約定：「乙方防
    護服務時間以內，標的物若發生竊盜事件，如因乙方所裝器材失靈或保全人員失
    誤，致甲方標的物內財物被外賊竊走，就該被竊事由可歸責於乙方者，乙方願依
    照甲方被竊損失程度作適當之補償。(1)乙方之補償，以甲方所受直接實際有形被
    竊走之財物被外賊竊走之財物損失為準‧‧‧」，基此，可認上訴人所負責保全
    服務之範圍乃以契約所標示之區域為限，於該區域內，就被竊事件所受之財物損
    失，如有可歸責於上訴人者，上訴人均須負補償之責，並不問於該標的物屬於何
    人所有。而本件失竊之堆高機，係在上訴人上開約定之保全服務之標的範圍內，
    況本件被上訴人係以「保全服務契約」，請求上訴人補償，且該契約僅於第十二
    條設有：「被竊損失之補償，不包含間接無形之損失或甲方（即被上訴人）以外
    之財物（如甲方員工私有或客戶所寄存者）」除外約款，並未將被上訴人另開設
    之唯新石材有限公司所有財物予以排除，是上訴人以該堆高機非被上訴人個人所
    有，抗辯被上訴人不得求償，顯與兩造之約定不符，即無足採。
  (三)又依兩造所簽訂之保全服務書第三條約定，上訴人對標的物之保全服務作法：應
    「(1)提供大眾安全系統所需之器材設備，並負責設計安裝完成。(2)本系統之功能
    為「防盜」。(3)維護標的物安全、實施防護服務：適時派員檢查標的物安全狀
    況，並提供有關建議。經常派遣巡邏車輛巡視標的物環境。自本系統開通服
    務日起，在設定時間內，運用電腦監視本系統之反應，如發現異常信號，立即派
    員趕往標的物現場查驗，若確屬有人入侵，即一面監視現場，一面報告警察機關
    與甲方會同處理。」，可知被告所提供之服務，乃係經由其專業之保全設計、器
    材及人員之巡邏，以達「防盜」之保全目的。然查，本件保全標的物之範圍依卷
    附保全契約附圖紅線之範圍，乃涵蓋敬泰公司之工廠全部，而本件竊案發生後，
    經勘驗現場，現場屬保全範圍之鐵窗鐵條遭剪斷，大門鐵捲門往外掀起破壞，經
    研判竊賊應係先剪斷窗戶鐵條後侵入，再駕駛機具衝撞鐵門離去，此為兩造所不
    爭執，並有現場照片影本六張附於原卷可稽。上訴人雖以：本件於八十八年十二
    月七日凌晨四時二十九分許，由值班人員發現有竊盜異常訊號，乃立即通知巡邏
    員前往現場處理，於四時三十六、七分抵達現場，於四時三十八分進入解除，有
    其所呈之監視系統電腦報單影本一份附於原審卷內可查。又據上訴人於原審陳稱
    ：該公司所設之保全監測系統係裝設在廠房內部，即當竊賊剪斷窗戶鐵條時並不
    會發出警訊，須待其侵入廠房內觸及監測系統時始發送警報，故竊賊有可能在短
    短數分鐘內駕駛大型機具逃逸等語。惟按上開保全服務契約第三條約定，上訴人
    對標的物須提供大眾安全系統所需之器材設備並負責設計安裝完成，且須適時派
    員檢查標的物安全狀況，並提供有關建議。故上訴人所提供之保全服務，並非僅
    係提供正常運作之「保全器材」或保全人員隨時發覺警訊，並為適當之處置而已
    ，有關安全系統之設計、配置，甚或「防護器材」之靈敏度，以達「防盜」之效
    果，均為保全服務約定之基本要求。惟依本件事實觀之，上訴人之防護器材於竊
    賊著手破壞鐵窗時，並未能於第一時間點即發出警訊，需嗣竊賊侵入時，始可能
    發出警報，以致於上訴人之保全員接獲警報趕往現場時，已錯失攔捕竊賊之機會
    ，顯然該保全系統之設計及裝置有欠缺，不能達其防盜保全之目的。準此，上訴
    人就本件保全契約之履行應有過失甚明。上訴人雖抗辯：被上訴人於原審均未主
    張「本件竊案係因上訴人所提供之保全設計、設置不當」之情，而僅主張依兩造
    所訂保全服務契約第十條約定：「乙方所裝器材失靈或保全人員失誤」之事實，
    惟查：被上訴人於九十年三月二十三日所提出之準備書狀（第三頁），業已陳明
    ：「足見本件保全處所確屬遭人入侵，然被告所提供之保全服務（即裝設之器材
    及所配合之人員）並未能達到『一面監視現場、一面報警處理』之程度，亦即根
    本未能產生防盜之功能‧‧‧自屬被告所裝設器材失靈或保全人員失誤」等語，
    雖其用語仍執著於「裝設器材失靈或保全人員失誤」之契約約定用語，惟究其主
    張之內容，乃指摘上訴人提供之保全服務，未能達到「防盜之功能」之基本可歸
    責於上訴人之事由，而此可歸責之事由，當然包括整體保全系統之設計、器材設
    置不當、器材失靈及保全人員失誤等情，是被上訴人雖未具體主張上訴人提供之
    設計及裝置有欠缺之情，惟綜合前述分析仍應為本院審理之範圍。
  (四)復查，兩造所簽保全服務契約書第十條固約定：「乙方（即上訴人）防護服務時
    間以內，標的物若發生竊盜事件，如因乙方所裝器材失靈或保全人員失誤，致甲
    方標的物內財物被外賊竊走，就該被竊事由可歸責於乙方者，乙方願依照甲方被
    竊損失程度作適當之補償‧‧‧‧」。然按解釋意思表示，應探求當事人之真意
    ，不得拘泥於所用之辭句；又定型化契約條款如有疑義時，應為有利消費者之解
    釋。民法第九十八條、消費者保護法第十一條第二項分別定有明文。本件上訴人
    為保全業者，其提供消費者，除安全系統之器材設備外，尚包括設計安裝、檢查
    設備提供意見，巡視環境，監視現場並報警處理等多項服務，有兩造所訂之契約
    書在卷可佐，即被告之器材、服務涉及消費者生命財產上之安全，自應受消費者
    保護法之規範。且本件兩造所訂之契約內容係與不特定多數人訂立契約之用而單
    方預先擬定之條款，為定型化契約，亦應有上開消費者保護法規定之適用。上開
    契約第十條雖未敘及被告保全設施裝置不當之情形，然本件保全服務契約目的，
    在於經由被告提供專業之保全設計、器材及人員之巡邏，以達防盜之保全目的，
    已如前述，上訴人既為專業之保全業者，妥適之保全系統應如何設計、裝置，理
    應知之甚詳，被上訴人為一般消費者對於如何設計、裝置保全器材設備（例如應
    在何處裝設感應器，感應器之感應範圍、角度，是否應予隱藏等），除欠缺專業
    知識與技術外，亦無從置喙。若認上開契約第十條之約定，僅限於被上訴人「器
    材失靈或保全人員失誤」等事由，被上訴人始得請求上訴人補償，則無異使上訴
    人欠缺契約目的要求所產生之不利益，僅由被上訴人負擔，故解釋該第十條上訴
    人所應負補償之事由，不應僅限於「所裝器材失靈」或「保全人員失誤」情形甚
    明，如因上訴人提供之保全設置不當，致保全標的物內財物遭竊，亦屬可歸責於
    上訴人之事由，自應由上訴人負補償之責，如此始可達該保全契約之目的，且上
    訴人關於補償之範圍，業已在契約明定：以被上訴人每月所繳服務費二百五十倍
    或柒拾伍萬元為限，是縱然將上開約定補償事由，包括上訴人所提供之保全裝置
    設計、設置不當之情，亦無加重上訴人之補償責任之疑慮，反而，得以促進保全
    系統之設計、裝置更加精進，使保全業與消費者互蒙其利。本件竊案上訴人既有
    設置不當之可歸責事由，依上開說明，即應負補償之責。是上訴人依上開契約第
    十條之文義，抗辯其對於本件竊案不負補償之責，原審捨其契約文字更為曲解云
    云，均不足採。綜合以上諸節，上訴人就本件竊案被上訴人所受之損失，應負補
    償之責。又被上訴人否認有另行投保其他產險，而上訴人亦未能舉證證明被上訴
    人有受領保險給付，則被上訴人自得就其所受損失於上訴人應負補償範圍內，請
    求補償。
四、被上訴人主張本件失竊之堆高機購買之價格為參拾陸萬元，業據被上訴人於原審
    提出訂購合約書、統一發票影本各一件為證。雖上訴人抗辯：被上訴人於起訴狀
    內提出用以證明失竊堆高機之證據（合約書及訂購單），其買受人為「敬泰建材
    行劉燕鳳」，出售人為「建發汽車工廠有限公司」，經上訴人提出相關抗辯後。
    被上訴人再於原審九十年三月二十三日準備書狀另提出所謂之發票影本為證，然
    該發票買受人為「唯新石材有限公司」，出售人亦改為「台馳企業有限公司」，
    並與當初進口報單上所載「學能股份有限公司」亦不相符，足見被上訴人提出之
    證據有所不實。惟查：依被上訴人於原審提出之唯新石材有限公司八十七年度
    財產目錄（原審卷第九十八頁）所示，系爭堆高機之取得時間為八十七年十二月
    二十四日，取得原價即為參拾陸萬元，與被上訴人所提出之訂購合約書（原審卷
    第二十一頁）所載堆高機型式、價格均相同。而交貨單（原審卷第二十三頁）
    上所示出賣人為建發汽車工廠有限公司，點收地址為敬泰石材有限公司，亦與前
    述訂購合約書記載相同。統一發票所載買受人為唯新公司，出賣人係台馳企業
    有限公司，雖與前述交貨單、訂購合約書記載不符，但本件被上訴人既分為敬泰
    公司、唯新公司之負責人，該統一發票係作為交易資料之證明，究竟以何家公司
    名義買受，以作為交易或稅務上之證明，並無不當。況且，前述統一發票之記
    載，恰與唯新石材有限公司八十七年度財產目錄，無論買賣標的物、金額、買受
    日期相符。至於進口報單上所載「學能股份有限公司」，僅系證明系爭堆高機
    係由何家公司進口，顯然與唯新公司買受系爭堆高機之事實不生影響。從而，上
    訴人指摘被上訴人於原審提出之各該相關證據不實，亦不足取。
五、末查，系爭堆高機之買受時間為八十七年十二月二十四日，有被上訴人提出之上
    開財產目錄、統一發票可證，則距本件竊案發生之八十八年十二月七日止，該堆
    高機應有折舊，以失竊當時市價之評估，應價值貳拾捌萬捌仟元，已有被上訴人
    於原審所提出之建發汽車工廠有限公司出具之證明書影本一紙在卷可按，如以折
    舊比率計算，其一年之折舊率達百分之二十，依七十二年八月十日行政院台（七
    二）財字第一四八三一號令頒之固定資產耐用年數表第二類第三項規定之汽車耐
    用年數：起重車輛之耐用年數為六年，依平均法予以折舊，每年僅折舊千分之一
    六七，是依上開建發汽車工廠有限公司出具之證明書計算之折舊率，尚高前述函
    令所示依據，自屬可採。而依兩造所訂保全服務契約第十條第一款約定：乙方之
    補償，以甲方所受直接實際有形被竊走之財物被外賊竊走之財物損失為準。是本
    件被上訴人所受之補償，應以該堆高機失竊時之現值為準。從而，上訴人依兩造
    之保全服務契約請求上訴人給付補償金貳拾捌萬捌仟元，及自起訴狀繕本送達之
    翌日即八十九年十二月十二日起至清償日，按年息百分之五計算之利息，為有理
    由，應予准許，逾此部分之請求為無理由，則應駁回。於上開有理由範圍內（無
    理由部分，未據被上訴人聲明不服），原審就此所為上訴人敗訴之判決，並就被
    上訴人勝訴部分別酌定供擔保金額准予假執行或免為假執行之宣告，要無不合。
    上訴論旨指摘原判決不當，求予廢棄改判，非有理由，應駁回其上訴。
六、本件事證已臻明確，兩造其餘攻擊、防禦方法及舉證，核與本件判決結果不生影
    響，爰不予一一論述，附此敘明。
七、結論：本件上訴為無理由，依民事訴訟法第四百三十六條之一第三項、第四百四
    十九條第一項、第七十八條，判決如主文。
中　　　華　　　民　　　國　　九十一　　年　　　二　　　月　  二十一 　 日
                            臺灣臺中地方法院民事第五庭
~B審判長法官
~B法　　　官
~B法　　　官　王邁揚
右為正本係照原本作成
如對本判決上訴，須於判決送達後二十日內，向本院提出上訴狀，同時表明上訴理由
；如已於本判決宣示後送達前提起上訴者，應於判決送達後十日內補具上訴理由（上
訴僅得以判決適用法規顯有錯誤為理由，並按他造當事人之人數附繕本）。
中　　　華　　　民　　　國　　九十一　　年　　　二　　　月　　     　　 日
~B法院書記官　曾慶端
